【裁判字號】    92,訴,2641
【裁判日期】    921216
【裁判案由】    毒品危害防制條例
【裁判全文】
臺灣臺中地方法院刑事判決                        九十二年度訴字第二六四一號
    公  訴  人  臺灣臺中地方法院檢察署檢察官
    被      告  甲○○
右列被告因違反毒品危害防制條例案件，經檢察官提起公訴（九十二年度毒偵字第二
九九四號），本院合議庭裁定由受命法官獨任進行審判程序，判決如左：
    主  文
甲○○連續施用第一級毒品，處有期徒刑玖月，扣案之第一級毒品海洛因壹袋（淨重
零點貳伍公克、包裝重零點壹玖公克），沒收銷燬之，扣案之注射針筒壹支，沒收；
又施用第二級毒品，處有期徒刑參月；應執行有期徒刑壹拾月，扣案之第一級毒品海
洛因壹包（淨重零點貳伍公克、包裝重零點壹玖公克），沒收銷燬之，扣案之注射針
筒壹支，沒收。
    事  實
一、甲○○曾因施用毒品案件，經本院於民國八十九年間，以八十九年度毒聲字第五
    二一六號裁定送勒戒處所觀察、勒戒後，認無繼續施用毒品傾向，已由臺灣臺中
    地方法院檢察署檢察官於八十九年九月十八日，以八十九年度毒偵字第五七二一
    號，為不起訴處分確定。猶不知悔改，基於連續施用第一級毒品海洛因之概括犯
    意及施用第二級毒品甲基安非他命之犯意，自九十二年一月初某日起，至同年十
    月五日晚上十時許止，連續在臺中縣烏日鄉某不詳公園及臺中縣太平市○○路四
    三０號七樓之十二住處，以將第一級毒品海洛因置入注射針筒內，與水混合後，
    再予以施打入身體手臂內之方式，施用第一級毒品海洛因多次。另於九十二年十
    月五日上午某時許，在臺中縣太平市○○路四三０號七樓之十二住處，以將第二
    級毒品甲基安非他命置於玻璃吸食器內，下方用火加熱，再吸食霧化氣體之方式
    ，施用第二級毒品甲基安非他命一次。嗣於九十二年十月七日凌晨零時二十分許
    ，在臺中市○○區○○路三三之五號，為警查獲，並扣得第一級毒品海洛因一袋
    （淨重○．二五公克、包裝重○．一九公克），及甲○○所有供其施用第一級毒
    品海洛因所用之注射針筒一支。經本院於九十二年十月七日，以九十二年度毒聲
    字第二四六三號裁定送勒戒處所觀察、勒戒後，認有繼續施用毒品之傾向。
二、案經臺中市警察局第六分局報請臺灣臺中地方法院檢察署檢察官偵查起訴。
    理  由
一、(一)、訊據被告甲○○對於：曾於右揭時地，基於施用第一級毒品海洛因之概括犯
    意，連續以上開方式，施用第一級毒品海洛因多次。另基於施用第二級毒品甲基
    安非他命之犯意，以上開方式，施用第二級毒品甲基安非他命一次。嗣為警查獲
    ，並扣得上開證物之事實，坦承不諱，並有扣押筆錄三紙，鑑定通知書一紙在卷
    可稽，且被告為警查獲時，經警採取其尿液送驗，結果呈嗎啡及甲基安非他命陽
    性反應，有中山醫學大學附設醫院藥物濫用檢驗中心確認結果報告一紙在卷可稽
    。此外，復有第一級毒品海洛因一袋（淨重○．二五公克、包裝重○．一九公克
    ），及注射針筒一支扣案可資佐證，是被告之自白應與事實相符。(二)、又被告曾
    因施用毒品案件，經本院於八十九年間，以八十九年度毒聲字第五二一六號裁定
    送勒戒處所觀察、勒戒後，認無繼續施用毒品傾向，已由臺灣臺中地方法院檢察
    署檢察官於八十九年九月十八日，以八十九年度毒偵字第五七二一號，為不起訴
    處分確定等情，有臺灣臺中地方法院檢察署刑案資料查註紀錄表、臺灣高等法院
    被告全國前案紀錄表各一紙，不起訴處分書一份在卷可參。(三)、被告經本院於九
    十二年十月七日，以九十二年度毒聲字第二四六三號裁定送勒戒處所觀察、勒戒
    後，認有繼續施用毒品之傾向等情，有該刑事裁定一份，臺灣臺中看守所九十二
    年十月二十三日中所正衛字第○九二一二○○○六二號函檢附之有無繼續施用毒
    品傾向評估標準紀錄表、有無繼續施用毒品傾向證明書各一紙在卷可參。(四)、綜
    上，本件事證明確，被告二犯施用毒品之犯行堪予認定。
二、(1)、核被告所為，係分犯毒品危害防制條例第十條第一項施用第一級毒品罪與同
    法條第二項施用第二級毒品罪。被告持有上開第一級毒品海洛因及第二級毒品甲
    基安非他命之低度行為，已分別為其施用第一級毒品海洛因及第二級毒品甲基安
    非他命之高度行為所吸收，均不另論罪。又被告先後多次施用第一級毒品海洛因
    之行為，時間緊接，且觸犯構成要件相同之罪，顯係基於概括犯意為之，為連續
    犯，應依刑法第五十六條規定，論以一罪，並加重其刑。被告所犯上開二罪，罪
    名不同，行為互殊，應予分論併罰。(二)、爰審酌：被告正值青年，國小畢業，竟
    不思向上，迭次施用毒品，犯罪手段尚屬平和，所為除殘害自己外，固未實際侵
    害他人之權益，然仍屬有害國本，施用第一級毒品海洛因之期間已屬長期，僅施
    用第二級毒品甲基安非他命一次，暨犯罪後坦承犯行，態度良好等一切情狀，量
    處如主文所示之刑，並定其應執行之刑。(三)、末查：扣案之第一級毒品海洛因一
    袋（淨重○．二五公克、包裝重○．一九公克），應依毒品危害防制條例第十八
    條第一項前段規定，予以宣告沒收銷燬之。另扣案之注射針筒一支，係被告所有
    ，並供其施用第一級毒品海洛因所用等情，業據被告供承在卷，應依刑法第三十
    八條第一項第二款規定，予以宣告沒收。
據上論斷，應依刑事訴訟法第二百七十三條之一第一項、第二百九十九條第一項前段
，毒品危害防制條例第十條第一項、第二項、第十八條第一項前段、第二十條第三項
前段，刑法第十一條前段、第五十六條、第五十一條第五款、第三十八條第一項第二
款，判決如主文。
中      華      民      國      九十二      年      十二    月    十六  日
                                臺灣臺中地方法院刑事第十二庭
                                        法  官  唐  敏  寶
右正本證明與原本無異。
如不服本判決，應於送達後十日內向本院提出上訴狀（須附繕本），上訴於臺灣高等
法院臺中分院。
                                        書記官
中      華      民      國      九十二      年      十二    月    十六  日
附錄論罪科刑法條
毒品危害防制條例第十條：
施用第一級毒品者，處六月以上五年以下有期徒刑。
施用第二級毒品者，處三年以下有期徒刑。


司法院資訊處製作；財團法人民間司法改革基金會備份。
